臺灣板橋地方法院刑事判決　　　　　　　95年度訴字第2284號
公　訴　人　臺灣板橋地方法院檢察署檢察官
被　　　告　丙○○
指定辯護人　本院公設辯護人乙○○
上列被告因違反毒品危害防制條例案件，經檢察官提起公訴（九
十五年度偵字第二四八九號），本院判決如下：
    主  文
丙○○無罪。
    理  由
一、公訴意旨略以：被告丙○○前於民國八十六年一月二十七日
    ，因違反麻醉藥品管制條例等案件，經法院判處應執行有期
    徒刑七年二月確定，甫於九十二年九月二日保護管束期滿執
    行完畢。詎猶不知悔改，基於販賣第二級安非他命之概括犯
    意，於九十四年七、八月間，在臺北縣中和市○○路一六○
    巷二十七號三樓，連續以新臺幣（下同）二、三千元之代價
    ，出售安非他命一包（淨重約零點四公克）予戊○○二次。
    復於同年十月、十一月間某日，在上址，以六千元之代價，
    出售安非他命（淨重約一公克）予戊○○。另於九十五年一
　　月二十三日下午四時許，在臺北縣中和市○○路一六○巷二
    十七號一樓大門前，以五千元之代價，販售安非他命一包（
    約一公克）予甲○○。嗣於同年一月二十五日凌晨一時三十
    分許，為警在臺北縣中和市○○路一六○巷七號七樓查獲，
    並扣得安非他命一大包（淨重三十一點四公克）、安非他命
    十二小包（共計淨重十四點五公克）等物，因認被告涉犯毒
    品危害防制條例第四條第二項之販賣第二級毒品罪嫌等語。
二、按犯罪事實應依證據認定之，無證據不得認定犯罪事實；不
    能證明被告犯罪者，應諭知無罪之判決，刑事訴訟法第一百
    五十四條第二項及第三百零一條第一項分別定有明文。次按
    認定不利於被告之事實須依積極證據，苟積極證據不足為不
    利於被告事實之認定時，即應為有利於被告之認定（最高法
    院三十年臺上字第八一六號判例意旨參照）；又檢察官對於
    起訴之犯罪事實，倘其所提出之證據，不足為被告有罪之積
    極證明，或其指出之證明方法，無從說服法院以形成被告有
    罪之心證，基於無罪推定之原則，自應為被告無罪判決之諭
    知（最高法院九十二年臺上字第一二八號判例意旨參照）。
三、本件公訴人認被告丙○○涉犯上揭罪嫌，係以證人甲○○、
    戊○○、許文豐之證詞、許文豐之職務報告、毒品初步鑑驗
    報告單及扣案之上開物品，資為論據。訊據被告堅決否認有
    上開犯行，辯稱：伊曾毆打證人戊○○，證人戊○○就叫他
    擔任警察之表哥來抓伊，伊並沒有販賣安非他命給戊○○、
    甲○○，扣案之安非他命是供自己施用等語。
四、經查：
  (一)關於證人甲○○是否曾向被告丙○○購買安非他命，據其於
    警詢時陳稱：伊於九十五年一月二十三日下午四時許，在其
    住家樓下，以五千元向綽號「國華」之男子買過一次安非他
    命，綽號「國華」之男子就是丙○○等語（見偵查卷第十二
    頁以下）；嗣於本院審理時結證稱：伊所施用之安非他命是
    在臺北縣板橋市○○○路附近的電動玩具店向「林國華」買
    的，只有一次伊留電話給他，他打電話叫伊在家門口拿毒品
    ，其他都是直接到電玩店找他。「林國華」年約六十歲，有
    禿頭，伊都叫他「老哥」（台語），也有人叫他「國華」（
    台語），製作警詢筆錄時，警察問伊是否認識被告丙○○，
    伊說是向「林國華」買毒品，警察叫伊把筆錄簽一簽就可以
    回去，伊沒有看筆錄，且在警局時沒有看到在庭被告丙○○
    ，也沒有指認被告丙○○就是「國華」等語（見本院九十五
    年一月八日審判筆錄第四頁以下），則證人甲○○就其是否
    曾向被告丙○○購買安非他命，前後之證詞顯然不一，復無
    任何被告丙○○交付證人甲○○之安非他命扣案可佐，是其
    警詢證詞是否可信，即非無疑。
  (二)關於證人戊○○檢舉被告丙○○之原因及是否曾向被告丙○○購買安非他命，證人戊○○先於警詢時陳稱：伊與「國華
    」原本就認識，九十五年一月二十日晚上八點多，「國華」
    邀請伊到臺北縣中和市○○路一六○巷二十七號三樓住處泡
    茶聊天，「國華」就從口袋拿出一包安非他命當場吸食，還
    問伊要不要吃，因為毒品是不好的東西，所以檢舉他等語（
    見九十五年聲搜字第三七七號卷第六頁以下）；嗣於偵查中
    結證稱：伊之前向被告丙○○借六千元沒有還，因為拖太久
    ，丙○○就毆打伊，因當時沒有驗傷無法告他傷害，就向伊
    表哥許文豐檢舉「國華」有毒品，甲○○曾跟伊說「國華」
    有用安非他命，並說甲○○安非他命是跟「國華」拿的，但
    伊都沒有見過，伊於警詢檢舉筆錄裡面說的「國華」都是指
    甲○○，伊是為了要報復丙○○才製作部分不實之檢舉筆錄
    ，因為伊只欠丙○○六千元而已，他沒有必要打伊，伊現在
    不用當秘密證人，想跟丙○○當面說清楚；伊自己施用的安
    非他命是別人請的，跟「國華」無關，沒有向「國華」取過
    安非他命，上開陳述都是真實的等語（見九十五年度偵字第
    二四八九號偵查卷第六十三頁以下）；復於偵查中結證稱：
    許文豐不是伊的表哥，沒有親戚關係，因為伊想對「國華」
    報仇，伊在檢舉前曾看到「國華」在住處門口拿一包安非他
    命給一個人，那個人就拿六千元給「國華」，其實上一次庭
    期說六千元是債務糾紛是不對的，事實上伊曾經跟「國華」
    購買過毒品，約在九十四年十、十一月左右，伊先打電話給
    「國華」說要買安非他命，「國華」就將安非他命交給甲○○，甲○○再打電話叫伊到中和市○○路一六○巷二十七號
    三樓住處拿，因為伊欠「國華」毒品錢六千元，所以他才打
    伊抵債，伊不高興，才會報給許文豐，伊共向「國華」買三
    次毒品，除了六千元那次，其餘都是透過甲○○跟「國華」
    買，時間約在九十四年七、八月，都買二、三千元，每包零
    點四到零點五公克，都是在橋和路三樓拿貨，去的時候，有
    時「國華」也有在現場等語（見同上偵查卷第九十二頁以下
    ）。觀諸證人戊○○於警詢及二次偵查中之證詞，就被告丙○○是否即為綽號「國華」之人？其與被告丙○○是否有債
    權債務關係？其是否曾向被告丙○○購買安非他命？所證前
    後反覆不一，證人戊○○於第一次偵查時並自承警詢檢舉筆
    錄之部分內容不實，復於第二次偵查時筆錄時陳稱第一次偵
    查時結證之內容部分不實，是其證言顯然前後矛盾，有嚴重
    之瑕疵，復查無任何被告交付予證人戊○○之安非它命扣案
    可資佐證，其證言之真實性，顯非無疑。況證人即承辦警員
    許文豐於偵查中結證稱：伊與戊○○是朋友，沒有親屬關係
    ，伊不是戊○○的表哥，戊○○曾因施用毒品案被伊抓過，
    查獲被告丙○○是根據戊○○之線報；因甲○○於警詢時指
    證「國華」賣毒品給他，本案又查獲安非他命十二包，所以
    移送丙○○販賣安非他命等語（見同上偵查卷第七十三頁以
    下），而證人戊○○之證詞既有前述瑕疵，且證人甲○○於
    警詢之陳述是否屬實亦有疑問，證人許文豐復未當場查獲被
    告丙○○有販賣安非他命之行為，則證人許文豐之證詞及其
    職務報告自不足為被告不利之認定。至檢察官聲請傳喚證人
    戊○○，惟證人戊○○經本院合法傳喚無正當理由不到庭，
    自無從對之進行詰問程序，附此敘明。
  (三)此外，被告於九十五年一月二十五日凌晨一時三十分許，為
    警在臺北縣中和市○○路一六○巷七號七樓查獲，並扣得安
    非他命一大包（淨重三十一點四公克）及安非他命十二小包
    （共計淨重十四點五公克）之事實，為被告所是認，復有毒
    品初步鑑驗報告單一紙附卷可稽（見同上偵查卷第二十四頁
    ），固堪認定扣案者為第二級安非他命，然持有安非他命之
    原因甚多，則被告辯稱扣案安非他命係供自己施用等語，非
    無可能，自難僅憑扣案安非他命數量非少，即遽認被告有販
    賣安非他命之行為。另被告施用安非他命之行為，業經本院
    於九十五年一月二十五日以九十五年度毒偵字第一七二號裁
    定令入勒戒處所觀察、勒戒，嗣認有繼續施用毒品傾向，而
    經本院於同年三月八日以九十五年度毒聲字第四六九號裁定
    令入戒治處所施以強制戒治，於九十五年十二月十一日停止
    戒治付保護管束，有臺灣高等法院被告前案紀錄表在卷可按
    ，是被告持有上開安非他命之低度行為，為其施用安非他命
    之高度行為所吸收，不另論持有第二級毒品罪，附此敘明。
五、綜上所述，本件依調查所得證據，尚不足以證明被告丙○○
    確有公訴人所指之販賣第二級毒品犯行。此外，復查無其他
    積極證據足資證明被告有公訴人所指之上開犯行，揆諸首開
    說明，本案不能證明被告犯罪，自應為被告無罪之諭知。
據上論斷，應依刑事訴訟法第三百零一條第一項，判決如主文。
本件經檢察官丁○○提起公訴，由檢察官溫祖德到庭執行職務。
中　華　民　國　　九十六　　年　　一　　月　　二十二  日
　　　　　　　　　刑事第十庭  審判長法　官  樊季康
                                    法  官  劉元斐
                                    法  官　張筱琪
以上正本證明與原本無異。
如不服本判決，應於判決送達後十日內，向本院提出上訴狀。
    　　　　　　　　　　　　　　　　書記官　廖舜宜
中　華　民　國　　九十六　　年　　一　　月　　二十二  日
